臺灣臺中地方法院刑事判決
110年度金訴字第324號
公  訴  人  臺灣臺中地方檢察署檢察官
被      告  許丞皓


上列被告因詐欺等案件，經檢察官提起公訴（110年度偵字第
6627號），本院判決如下：
    主    文
許丞皓共同犯詐欺取財罪，處有期徒刑肆月，如易科罰金，以新
臺幣壹仟元折算壹日。未扣案之犯罪所得新臺幣壹仟元沒收，於
全部或一部不能沒收或不宜執行沒收時，追徵其價額。
被訴對楊清文詐欺取財部分，無罪。
    犯罪事實
一、許丞皓依其社會生活之通常經驗，可知悉一般人均可自行前
    往便利商店領取包裹，如非包裹內容物可能涉及不法，且意
    圖規避檢警查緝、隱匿自己身分，無付費委由他人多次前往
    便利商店代為領取包裹之必要，並可預見依姓名、年籍不詳
    之人指示，前往便利商店領取之包裹，其內可能含有被害人
    因遭詐欺而交寄之財物，竟基於詐欺取財之不確定故意，於
    民國109年8月25日起，受姓名、年籍不詳，Line暱稱為「李
    傑」之成年人指示，前往指定便利商店負責領取包裹，並約
    定前往便利商店領取包裹可獲得日薪新臺幣（下同）1000元
    之報酬。嗣「李傑」所屬不詳詐欺集團成員，於109年8月26
    日在臉書上對鄒涵宇佯稱：若欲應徵工作須先交付金融帳戶
    提款卡供審核云云，致鄒涵宇因而陷於錯誤，而於同年月28
    日，依指示將其所申設之元大商業銀行帳戶00000000000000
    號帳戶、中國信託商業銀行帳號000000000000號帳戶、新光
    商業銀行帳號0000000000000號帳戶及永豐商業銀行帳號000
    00000000000號帳戶之金融卡共4張，以統一便利超商店到店
    之方式(寄貨便編號：Z00000000000)寄至指定之超商門市。
    嗣「李傑」再通知許丞皓於同年月30日晚上7時57分許，騎
    乘車牌號碼000-0000號普通重型機車搭載不知情之配偶邱榆
    寧，前往臺中市○○區○○○路000號之統一便利超商大安港門市
    ，領取鄒涵宇寄出含有前開金融帳戶金融卡等物之包裹後，
    再依「李傑」指示，將所領取之包裹持往臺中市○○區○○路00
    0號之家樂福量販店，置放在該處1樓之密碼鎖置物櫃後，再
    由「李傑」親自或推由不詳之人前往上開超市密碼鎖置物櫃
    領取包裹。
二、案經鄒涵宇訴由臺中市政府警察局大甲分局報告臺灣臺中地
    方檢察署檢察官偵查起訴。
    理    由
壹、證據能力部分
    按刑事訴訟法第159條之5規定：「被告以外之人於審判外之
    陳述，雖不符前4條之規定，而經當事人於審判程序同意作
    為證據，法院審酌該言詞陳述或書面陳述作成時之情況，認
    為適當者，亦得為證據。當事人、代理人或辯護人於法院調
    查證據時，知有第159條第1項不得為證據之情形，而未於言
    詞辯論終結前聲明異議者，視為有前項之同意」，其立法意
    旨在於傳聞證據未經當事人之反對詰問予以核實，原則上先
    予排除，惟若當事人已放棄詰問或未聲明異議，基於證據資
    料愈豐富，愈有助於真實發現之理念，且強化言詞辯論原則
    ，法院自可承認該傳聞證據例外擁有證據能力。查本判決下
    列所引用未符合刑事訴訟法第159條之1至第159條之4規定之
    傳聞證據，業經本院當庭直接提示而為合法之調查，且檢察
    官、被告許丞皓均表示對於證據能力沒有意見，同意作為證
    據等語（見本院卷第301至305頁），本院審酌前開證據作成
    或取得之狀況，並無非法或不當取證之情事，且與待證事實
    具有關連性，認為以之作為證據應屬適當，揆諸上開規定，
    自均具有證據能力；又本判決下列所引用之其餘非供述證據
    ，並無證據證明係實施刑事訴訟程序之公務員因違背法定程
    序所取得，依同法第158條之4規定之反面解釋，亦均具有證
    據能力。
貳、認定犯罪事實所憑之證據及理由
一、訊據被告固坦承有依「李傑」指示，前往便利商店領取包裹
    ，再將之放置在家樂福密碼鎖置物櫃之事實，惟矢口否認有
    何詐欺取財犯行，辯稱略以：我是上網找工作被騙，我不知
    道提領的包裹內有被害人遭詐欺的帳戶云云。經查：
(一)告訴人鄒涵宇確有於109年8月26日，在臉書上遭不詳之人對
    其佯稱：若欲應徵工作須先交付金融帳戶提款卡供審核云云
    ，致告訴人因而陷於錯誤，而於同年月28日，依指示將其所
    申設之元大商業銀行帳戶00000000000000號帳戶、中國信託
    商業銀行帳號000000000000號帳戶、新光商業銀行帳號0000
    000000000號帳戶及永豐商業銀行帳號00000000000000號帳
    戶之金融卡共4張，以統一便利超商店到店之方式寄至指定
    之超商門市；嗣被告再依「李傑」通知，於同年月30日晚上
    7時57分許，騎乘車牌號碼000-0000號普通重型機車搭載其
    不知情之配偶邱榆寧，前往臺中市○○區○○○路000號之統一便
    利超商大安港門市，領取告訴人寄出之前開包裹後，再依「
    李傑」指示，將所領取之包裹持往臺中市○○區○○路000號之
    家樂福，置放在該處1樓之密碼鎖置物櫃之事實，業據告訴
    人、證人邱榆寧於警詢時證述綦詳（見偵卷一第143至149、
    153至157頁），並有7-11貨態查詢系統（貨號Z00000000000
    ）、告訴人報案相關資料：①內政部警政署反詐騙諮詢專線
    紀錄表②7-11代收款項專用交款證明單③與詐騙集團成員之LI
    NE對話紀錄④中國信託（帳號000000000000）網銀交易明細
    查詢⑤告訴人寄出之4張卡片照片⑥臺中市政府警察局第六分
    局何安派出所受理各類案件紀錄表⑦臺中市政府警察局第六
    分局何安派出所受理刑事案件報案三聯單、永豐銀行109年1
    1月2日函覆告訴人帳號00000000000000號帳戶之客戶基本資
    料表、網銀IP位置表、臺灣新光商業銀行股份有限公司集中
    作業部109年10月29日新光銀集作字第1090157516號函檢送
    告訴人帳號0000000000000號帳戶之開戶基本資料、歷史交
    易清單、元大商業銀股份有限公司109年11月10日元銀字第1
    090013280號函檢送告訴人帳號00000000000000號帳戶往來
    資料、中國信託商業銀行股份有限公司109年10月28日中信
    銀字第109224839269422號函檢送告訴人帳號000000000000
    號帳戶之相關資料（見偵卷一第151、161至187、193至238
    頁）等在卷可佐，且為被告所不爭執，是此部分之事實，首
    堪認定。
(二)查被告歷次固均辯稱，其係因在網路找工作，本案其依指示
    領取包裹、轉交包裹，認為這是工作內容，不知道領取的包
    裹會與詐欺有關云云。惟依被告所提出其在網路上看到之應
    徵廣告及被告與「李傑」之對話紀錄截圖（見本院另案110
    年度訴字第1157號卷第74至100頁），「李傑」雖曾告知被
    告需要到各地超商領取客人退換貨等語，然「李傑」未曾向
    被告說明其所屬之公司名稱及地址，而被告對於「李傑」之
    姓名、年籍資料為何、其所稱客人退換貨之物品內容為何，
    亦未能提出具體說明，則被告辯稱其本案係在為「李傑」工
    作，然是否有「李傑」所屬之公司存在？其所營事業是否合
    法、正當？當均足以使人心生懷疑。而被告於對話過程中曾
    告知「李傑」其住在台中西屯，依「李傑」之說詞本應僅負
    責中部地區之領取包裹業務，然被告卻曾依指示分別前往台
    中市大里區、大甲區，甚至外縣市之台北市中山區、苗栗市
    等地之便利商店領取包裹，已超過被告原應負責之中部地區
    業務範圍，被告與「李傑」於前開對話紀錄中，卻完全未為
    此有任何討論，則此亦足徵「李傑」所稱之業務區域劃分顯
    屬虛假，而足令人就「李傑」所述內容是否實在起疑。再者
    ，被告領取包裹後，竟係以將領取之包裹放置在賣場置物櫃
    、空軍一號等地，而將包裹輾轉交予不詳之他人，亦與「李
    傑」所稱係處理客人退換貨之情不合。蓋若係正常公司派員
    收取客戶退換貨之包裹，大可要求客戶直接將物品寄回，甚
    至寄至同一鄰近公司之便利商店即可，然本案被告受「李傑
    」指示前往各地便利商店領取包裹，其卻未曾與「李傑」或
    其所稱之公司人員有任何接觸，被告又以上開隱諱、迂迴之
    方式交付包裹等節，均明顯悖於常情。而觀諸被告領取包裹
    之流程，係「李傑」片面指示，已足使人高度懷疑「李傑」
    所指示進行者是否係正當工作，「李傑」所謂「公司」是否
    係合法營業，又所收取之物品是否確為客戶之退換貨商品，
    或是否可能係向他人為犯罪行為後所生、所得之物，對於具
    有一般智識經驗之人，皆理應有所懷疑，是被告辯稱信任「
    李傑」、以為所從事之工作為合法云云，顯乏憑據。衡以被
    告在密集時間內前往臺中市區不同便利商店，甚或前往外縣
    市領取不同寄件人所寄出、收件人亦均不同之多數包裹，又
    以不尋常並且刻意迴避之方式交付包裹予他人，則究竟為何
    需於短期內由被告出面收取包裹再以迂迴方式轉交等情，均
    啟人疑竇，而被告與「李傑」之對話內容中雖未提到包裹中
    內容物為何，惟被告需向「李傑」回報完成領取包裹之工作
    ，並需於當日即將所領取之包裹之指示特意攜至賣場置物櫃
    或空軍一號等地交付，被告對其工作內容是否正常乙節，本
    應有所懷疑，在在顯示被告對於其從事領取包裹工作可能係
    在掩護不法行為，應無不知之理。再者，衡以常情，一般人
    均知悉前往便利商店領取包裹乃容易之事，倘非該包裹有涉
    及不法情事，實無特意有償委由被告出面領取之必要，且依
    被告亦供承：「（你在本案之前，有無因為提供帳戶給他人
    ，經法院判決幫助詐欺取財？）曾經有。（你知道詐欺集團
    可能會利用他人帳戶從事詐欺取財犯行？）是，但本案我不
    知道包裹裡面是帳戶。（你辯稱本案是工作而去超商領取退
    件包裹，包裹的內容物是什麼？）當下他沒有跟我說。（你
    如何確定包裹內不是他人的金融帳戶？）我想說是小物件，
    沒有想太多，沒有想說是金融帳戶。（你辯稱是應徵工作，
    該公司名稱為何？地址在哪裡？）什麼都沒有說，我是在臉
    書上面找的。（如何確定該公司交代你做的事情是合法的？
    ）我不知道怎麼回答。（你在超商取包裹後，如何轉交出去
    ？）他叫我到家樂福置物櫃，鎖上密碼。（用這種方式，如
    何判斷何人會去取走該包裹？）我不知道怎麼判斷。（本件
    你到超商取件需要什麼特殊要求或證件嗎？）沒有。（既然
    如此，為何要付費請你特地去超商取件，再使用大賣場置物
    櫃的方式轉交他人？）當下我沒有懷疑太多，後來開始覺得
    不太對勁，那時候已經來不及了。」、「（你之前在工廠、
    餐廳的工作，平均日薪約2000元，工作12小時，本案職缺名
    稱是物流運送、超商取件，分早晚兩班，早班8小時、晚班4
    小時，每天1800元至3000元，或是日薪1500元，對照你之前
    的工作經驗，這樣的超商取件工作很輕鬆，工時也短，你真
    的沒有懷疑？）當下我沒有想太多，沒有懷疑，是後面才覺
    得怪怪的。（如何確定不是違法的東西？）我自己這樣認為
    ，沒有確切的思考。」等語（見本院卷第
　　308至311頁）。顯見被告對其前往便利商店領取包裹，再以
    放置在賣場置物櫃或空軍一號等地之方式轉交包裹，而得領
    取報酬之工作，並非未曾懷疑過內容之合法性，然卻僅因貪
    圖報酬，而仍繼續從之，堪認被告主觀上已意識其所收取之
    包裹不排除可能含有詐欺集團向被害人詐取所得之財物或其
    他不法情事。且目前詐欺集團犯罪猖獗，於政府大力宣導下
    ，被告就此應無不知之理，其應可預見所領取之包裹內容物
    ，可能係其他集團成員透過縝密計畫後詐騙所得之財物，始
    會以與付出勞力顯不相當之高額報酬委由被告出面領取包裹
    ，被告仍決意為之，依照前揭說明，當認其主觀上有詐欺取
    財之不確定故意。否則，依當前社會合法提供包裹、文件寄
    送服務業者眾多，其服務項目不僅快速、多元，收費亦屬實
    惠、制度嚴謹，據以保障寄、收件雙方當事人之權益，且該
    等業者或提供前往指定收件之服務，或與遍佈大街小巷之便
    利商店存有合作關係，而利於一般大眾使用，茍非所欲領取
    之物品涉及不法，且寄件或收件之一方有意隱瞞身分及相關
    識別資料以規避稽查，衡情應無另以相當報酬刻意委請專人
    領取包裹之必要，此種方式已明顯違反交易常理。準此，被
    告對於其所代領之包裹可能係為規避查緝，而為詐欺被害人
    之不法工具當可預見，其竟因貪圖高報酬而前往便利商店收
    取內容不詳之包裹，被告有詐欺取財之不確定故意，應可認
    定。
(三)綜上所述，被告所為之辯解，無足採之。本案事證明確，被
    告犯行堪以認定，應依法論科。
三、論罪科刑：
(一)核被告所為，係犯刑法第339條第1項之詐欺取財罪。被告與
    「李傑」就本案犯行，有犯意聯絡、行為分擔，應論以共同
    正犯。
(二)爰審酌被告之前科素行（參臺灣高等法院被告前案紀錄表）
    ，其竟不思以正當方式工作賺取所需，為每日可取得
　　1000元之報酬，依「李傑」指示擔任領取包裹工作，而領取
    告訴人所寄出之金融帳戶包裹，嗣並依指示以將之放置在賣
    場置物櫃，迄未能與告訴人調解成立、賠償損害等節；兼衡
    被告自述高中肄業，現在在工廠工作，月薪約3萬6000元，
    含加班的話約4萬5000元，目前與女友及3名分別為11歲、5
    歲、1歲的子女同住，女友沒有工作，家中經濟仰賴其一人
    之生活狀況（見本院卷二第312頁），犯後未能坦認犯行等
    一切情狀，量處如主文所示之刑，並諭知易科罰金之折算標
    準。
(三)末查被告供承其前往便利商店領取包裹，每日可取得1000元
    之報酬，是被告本案之報酬應為1000元，自屬被告之犯罪所
    得，雖未據扣案，仍應宣告沒收，於全部或一部不能沒收或
    不宜執行沒收時，追徵其價額。　　
參、無罪部分：（就被告涉犯對楊清文詐欺取財部分）
一、公訴意旨略以：被告因缺錢花用，可預見詐騙集團成員以詐
    術蒐購以他人名義申設之金融帳戶（俗稱人頭帳戶）後，將
    供作詐騙犯行使用，使被害人將被騙贓款匯入所蒐購之人頭
    帳戶，致檢警難以追查犯罪所得。被告仍與姓名、年籍不詳
    ，LINE暱稱「李傑」之成年人意圖為自己或他人不法之所有
    ，基於詐欺取財之犯意聯絡，以日薪1000元之代價，聽從「
    李傑」指示前往特定處所領取包裹後轉交之。嗣姓名、年籍
    均不詳之詐騙集團成員先於109年8月21日在社群平臺「臉書
    」以「假求職」之詐騙手法，對楊清文誆稱須先交付金融帳
    戶提款卡供作審核為由，致使楊清文陷於錯誤，楊清文遂於
    109年8月28日依詐騙集團成員指示將以母親卓佳蓉向郵局申
    設之金融帳戶（帳號：000-00000000000000號）之存簿及金
    融卡，以統一便利超商店到店之方式(寄貨便編號：Z000000
    00000)寄至詐騙集團指定之超商門市。嗣「李傑」再以前述
    通訊方式通知被告於同年月30日晚上7時32分許，騎乘車牌
    號碼000-0000號普通重型機車搭載不知情之配偶邱榆寧自位
    在西屯區之租屋處出發，前往址設臺中市○○區○○路0段000號
    「統一便利超商金甲后門市」，領取由楊清文所寄出之上開
    包裹，再聽從「李傑」指示將領取之前述包裹持往址設臺中
    市○○區○○路000號「家樂福超市」，置放在該超市1樓之密碼
    鎖置物櫃(密碼1205)後，再將上情回覆「李傑」，由「李傑
    」親自或推由不詳之人前往上開超市密碼鎖置物櫃領取前述
    包裹。因認被告就領取楊清文寄出包裹部分，亦涉犯刑法第
    339條第1項之詐欺取財罪嫌。
二、公訴意旨認被告涉犯詐欺取財罪嫌，無非係以被告於警詢、
    偵訊時之供述、楊清文於警詢時之證述、統一便利超商貨態
    查詢系統表、楊清文提出其與不詳詐欺集團成員之Line對話
    截圖、楊清文相關報案資料等為其主要論據。
三、訊據被告固坦承有依「李傑」指示，前往便利商店領取楊清
    文所寄出之包裹，再將之放置在家樂福密碼鎖置物櫃之事實
    ，惟堅決否認有何詐欺取財犯行等語。
四、經查：
　　不詳詐欺集團成員先於109年8月21日在臉書上，對楊清文稱
    ：若欲應徵工作須先交付金融帳戶提款卡供作審核等語，楊
    清文遂於109年8月28日依指示，將其母親卓佳蓉所申設郵局
    帳號00000000000000號帳戶之存摺及金融卡，以統一便利超
    商店到店之方式(寄貨便編號：Z00000000000)寄至指定之超
    商門市。嗣「李傑」再通知被告於同年月30日晚上7時32分
    許，騎乘車牌號碼000-0000號普通重型機車搭載不知情之配
    偶邱榆寧前往臺中市○○區○○路0段000號「統一便利超商金甲
    后門市」，領取由楊清文所寄出之上開包裹，被告再依「李
    傑」指示，將領取之包裹持往臺中市○○區○○路
　　000號之家樂福，置放在該處1樓之密碼鎖置物櫃等節，業據
    楊清文於警詢時證述纂詳（見6627號偵卷一第245至247頁）
    ，並有7-11貨態查詢系統：貨號Z00000000000、楊清文之報
    案相關資料：①內政部警政署反詐騙諮詢專線紀錄表②貨態查
    詢（貨號Z00000000000）③7-11代收款項專用交款證明單④臉
    書詐騙廣告截圖⑤與詐騙集團成員LINE對話截圖⑥新北市政府
    警察局中和分局國光派出所受理刑事案件報案三聯單⑦新北
    市政府警察局中和分局國光派出所受理各類案件紀錄表（見
    偵卷一第239、249至261、265至267頁）在卷可稽，是此部
    分之事實，固堪認定。
五、惟查，被告被訴與「李傑」共同收取內含楊清文所寄出其母
    卓佳蓉金融帳戶存摺及金融卡之包裹而涉犯詐欺取財犯行，
    然楊清文因前揭交付帳戶予詐欺集團使用，業經臺灣新北地
    方檢察署以110年度偵字第1136號案件提起公訴，並經臺灣
    新北地方法院以110年度簡字第2303號判決判處罪刑確定（
    見本院卷一第83至86頁），是楊清文於本案交寄其母親所申
    設之金融帳戶時，其既已得預見本案詐欺集團成員非法使用
    其所提供金融機構帳戶之風險，而仍提供之，堪認其主觀上
    確有縱對方利用上開金融機構帳戶作為財產犯罪之工具，亦
    不違背其本意之幫助詐欺取財之不確定故意灼然至明，此業
    經前開法院判決認定在案。是楊清文主觀上既存有幫助犯詐
    欺取財之不確定故意而交寄本案金融帳戶，自難認其係遭不
    詳詐欺集團成員施用詐術因而陷於錯誤，始交出金融帳戶等
    物而受害，亦難認不詳詐欺集團成員係以不正方法取得楊清
    文所寄出之卓佳蓉金融帳戶存摺及金融卡，是縱使被告有依
    「李傑」指示前往領取內含卓佳蓉金融帳戶存摺及金融卡之
    包裹，亦無法該當詐欺取財犯行，自應為此部分無罪之諭知
    。
肆、退併辦部分：
一、臺灣臺中地方檢察署檢察官111年度偵字第2726號移送併辦
    意旨略以：被告自109年8月底初某日，以其所持用手機內之
    通訊軟體微信加入真實姓名年籍不詳，綽號「李傑」為好友
    後，受「李傑」之人邀約，加入3人以上組成、以實施詐術
    為手段之詐騙集團，並依「李傑」之人指揮，從事至便利超
    商櫃臺領取郵寄之人頭帳戶存摺、提款卡等帳戶工具後，將
    人頭帳戶存摺、提款卡等包裹，再轉寄與詐騙集團內之不詳
    成員，約定領取每件包裏之報酬為1000元，被告即為詐欺集
    團之取簿手。被告及所屬本案詐欺集團成員，即共同意圖為
    自己不法之所有，基於三人以上共同詐欺取財之犯意聯絡，
    先由該詐騙集團之不詳成員，於附表一所示時間，以附表一
    所示之方式取得卓佳蓉所申辦如附表一所示之銀行帳戶之提
    款卡、存摺、密碼，嗣楊清文將其母卓佳蓉（楊清文、卓佳
    蓉涉犯詐欺部分，經警另案偵辦）所申設附表一所示之銀行
    帳戶之存摺、提款卡放入包裹後，以包裏寄件方式寄送至附
    表一所示便利超商，再由綽號「李傑」之人於同日某時許，
    使用通訊軟體LINE指示許丞皓前往附表一所示之便利商店領
    取包裹，許丞皓遂騎乘機車於附表一之時間至附表一所示便
    利商店，前往領取包裹後，將包裹拿至臺中市大甲區家樂福
    置物櫃，並設定密碼之方式交予詐欺集團不詳成員收取。嗣
    該詐騙集團成員取得於附表一所示之銀行帳戶之存摺、提款
    卡後，於附表二所示時間，分別以附表二所示之詐欺方法，
    向附表二所示之程采萱施用詐術，而詐騙如附表二所示之金
    額。因認被告涉犯刑法第339條之4第1項第2款之加重詐欺取
    財罪嫌，且與本案原起訴所載對被害人楊清文詐欺取財之犯
    罪事實相同，為同一案件，具有實質上一罪關係，而請求併
    案審理等語。
二、按案件起訴後，檢察官以公函就其他部分之事實函請法院併
    案審理。此項公函之性質僅在促使法院注意而已，非屬訴訟
    上之請求。故檢察官以公函移請法院併案審理部分，必須與
    已起訴部分均成立犯罪，且二部分之間具有實質上一罪或裁
    判上一罪關係，法院始得一併加以審判。若法院認為移送併
    案審理部分並不構成犯罪，或不能證明有該移送併案審理部
    分之事實，即與起訴部分不生實質上一罪或裁判上一罪關係
    ，法院自不得對之加以審判，應將該移送併案部分退回由原
    檢察官另為適法之處理。
三、經查：被告就檢察官原起訴同一犯罪事實（對楊清文詐欺取
    財部分），業經本院為無罪之諭知，詳如前述，準此，本院
    對於檢察官前開以相同犯罪事實之實質上一罪請求併辦部分
    ，即無從為原起訴效力所及，本院無從併予審判，應退由檢
    察官另為適法之處理，併此敘明。　　
據上論斷，應依刑事訴訟法第299條第1項前段、第301條第1項，
刑法第28條、第339條第1項、第41條第1項前段、第38條之1第1
項、第3項，刑法施行法第1條之1第1項，判決如主文
本案經檢察官林依成提起公訴，檢察官劉世豪到庭執行職務。
中　　華　　民　　國　　111 　年　　3 　　月　　10　　日
                  刑事第九庭    審判長法  官  陳培維
                                      法  官  鄭永彬
                                      法  官  陳怡珊
以上正本證明與原本無異。
如不服本判決應於收受判決後20日內向本院提出上訴書狀，並應
敘述具體理由；其未敘述上訴理由者，應於上訴期間屆滿後20日
內向本院補提理由書（均須按他造當事人之人數附繕本）「切勿
逕送上級法院」。
                                      書記官  吳韻聆
中　　華　　民　　國　　111 　年　　3 　　月　　10　　日
附錄本案論罪科刑法條：
中華民國刑法第339條
（普通詐欺罪）
意圖為自己或第三人不法之所有，以詐術使人將本人或第三人之
物交付者，處5年以下有期徒刑、拘役或科或併科50萬元以下罰
金。
以前項方法得財產上不法之利益或使第三人得之者，亦同。
前二項之未遂犯罰之。
附表一：
編號 被害人 分工進行詐欺取財、特殊洗錢之情形（金額單位為新臺幣） 被害人交付之帳戶 被告領取包裏之地點及時間及監視器畫面 1 楊清文、卓佳蓉        電信詐欺犯罪者冒充為招募人力公司業者馨儀，於109年8月21日15時33分許，以臉書傳兼職訊息予楊清文，佯稱兼職須先寄送存摺及提款卡審核，致楊清文因而寄送其母卓佳蓉右列之帳戶予詐欺業者。 卓佳蓉所申辦之中華郵政00000000000000號帳戶  109年8月30日19時57分許，在臺中市○○區○○○路000號統一超商大安港門市 
附表二：
編號 被害人 分工進行詐欺取財、特殊洗錢之情形（金額單位為新臺幣） 被害人款項匯入或存入之人頭帳戶 被害人匯款紀錄、報案紀錄、左列帳戶交易明細 1 程采萱        電信詐欺犯罪者冒充為臭味滾公司之客服人員，於109年8月29日，佯稱程采萱所購買的貓砂誤點成批發購買，要求程采萱依其指示匯款解除，致程采萱陷於錯誤，於109年8月30日22時58分許、23時許，分別匯款2萬9988元、2萬9985元至右列帳戶，經詐欺集團成員提領。 卓佳蓉所申辦之中華郵政00000000000000號帳戶 1.中國信託銀行自動櫃員機交易明細表。 2.卓佳蓉左列中華郵政公司帳戶交易明細表。